【裁判字號】    90,易,146
【裁判日期】    900424
【裁判案由】    妨害自由
【裁判全文】
臺灣基隆地方法院刑事判決                            九十年度易字第一四六號
    公  訴  人  臺灣基隆地方法院檢察署檢察官
    被      告  甲○○
右列被告因妨害自由案件，經檢察官提起公訴（八十九年度偵字第四九三四號），本
院判決如左︰
    主  文
甲○○連續以加害生命、身體之事，恐嚇他人致生危害於安全，處拘役伍拾日，如易
科罰金，以佰元折算壹日。
扣案之工業用酒精壹瓶及打火機壹個均沒收。
    事  實
一、甲○○與乙○○○為相識十餘年之朋友，乙○○○因認甲○○不思努力工作，卻
    經常對伊騷擾，乃與之疏遠，而引起甲○○之不悅。民國（下同）八十九年十一
    月二十八日十八時許，甲○○因酒後心情不佳，乃至乙○○○位於基隆市○○街
    二四六巷十號五樓住處樓下按電鈴，由乙○○○之女兒丙○○應答，甲○○即質
    問丙○○為何打電話來都沒有人接等語，丙○○即回答為何要接你的電話，並將
    對講機掛斷不予理會，甲○○即大為憤怒，遂於同日二十一時四十分許，攜帶工
    業用酒精一瓶及打火機一個，再度前往乙○○○前開住處樓下，並基於恐嚇乙○○○及其家人之概括犯意，先打電話給乙○○○，恫嚇稱：「限妳三十秒內到地
    下室來，否則我就放火燒妳的車子」等語，以此加害財產之事恐嚇乙○○○，致
    乙○○○心生畏懼，足生危害於其安全；乙○○○遂叫丙○○立即打電話報警，
    並隨即下樓到地下室停車場，見甲○○手中持有一瓶酒精，乃上前欲搶下
    該瓶酒精，於拉扯過程中，乙○○○臉上不慎為酒精濺到而鬆手，甲○○隨即將
    一塊事先已沾上酒精之布塊放在丙○○所有車牌號碼Ｌ２─２０３０號自用小客
    車後方約四、五十公分之地面上，並用打火機點火引燃，乙○○○見狀即上前以
    腳踩熄火勢，斯時丙○○亦趕至地下室停車場，見狀乃大聲斥責甲○○，甲○○
    即基於同前之概括犯意，持酒精朝丙○○潑灑，而潑到丙○○之臉部及衣服，以
    此加害生命、身體之事恐嚇丙○○，致丙○○心生畏懼，足生危害於其安全；乙○○○見狀，情急之下即高喊警察來了，甲○○誤以為真，遂朝地下室停車場出
    入口處逃逸，丙○○則尾隨其後追趕，甲○○即回頭對丙○○揚言：「等警察走
    後我會再回來，妳明天也不用去上班了，我會讓妳們全家不得安寧」等語，以此
    加害生命、身體之事恐嚇丙○○，致丙○○心生畏懼，足生危害於其安全。嗣甲○○跑至基隆市○○街二四六巷口時，為據報趕至現場之員警當場逮獲，並扣得
    其所有之工業用酒精一瓶及打火機一個。
二、案經基隆市警察局第三分局移送臺灣基隆地方法院檢察署檢察官偵查起訴。
    理  由
一、訊據被告甲○○矢口否認有何上開犯行，辯稱：當天雖有喝酒及打電話給乙○○○要她下來並罵她，但無出言恐嚇她與丙○○二人，是乙○○○與丙○○到地下
    室後，丙○○即拿棍子打伊，伊就離開了，並未有以打火機點燃布塊放在丙○○
    車後之行為，不知為何丙○○車後會有布燒的痕跡云云。然查：右揭事實，業據
    被害人乙○○○、丙○○指述綦詳，且情節互核相符，並有現場相片二幀在卷可
    稽，復扣得被告甲○○所有攜至犯罪地點使用之工業用酒精一瓶及打火機一個在
    案可資佐證，可徵被告甲○○應有準備前揭點火用具至被害人乙○○○、丙○○
    住處地下室點燃之舉，否則被害人丙○○所有車牌號碼Ｌ２─２０３０號自用小
    客車後方，為何會在被告出現後才突然有明顯布塊燒過之痕跡產生？而被告於警
    訊、偵查時亦供承：「：：：因他們母女拿棍子打我，我才放火點燃布條嚇她們
    的：：：」、「（問現場地上遺留燒過之黑色痕跡是否被告所為）是我點燃的無
    誤」（見警訊筆錄）、「是他們母女二人打我，我撿布擋他，並且我對他們說，
    再打我，我就點火，之後我將布條點燃，沒有燒車子」（見偵訊筆錄第五頁背面
    ）等語，益徵被告甲○○確有點火引燃布塊之情。又被告當天係因約被害人乙○○○見面遭拒，遂於酒後攜帶工業用酒精及打火機前往被害人乙○○○住處地下
    停車場，以欲點火燃燒被害人車子為由，恫嚇被害人乙○○○下樓與其見面等情
    ，除有被告受檢之酒精濃度測試表一紙在卷可參外，若被告非以恫嚇方式為之，
    被害人乙○○○又怎會先囑託被害人丙○○以電話報警後，隨即應被告要求至地
    下停車場與之會面？況以被告當時打電話邀被害人乙○○○見面而遭拒之心情，
    又怎會有閒情「順便」將所稱要用以清洗電器之工業酒精帶至被害人住處？顯見
    被告持工業用酒精至被害人乙○○○住處用意，係為以此恫嚇被害人乙○○○與
    之見面，則被告在其情緒已極為衝動暨雙方有口角爭執及拉扯動作之情形下，對
    先後至地下停車場處之被害人乙○○○、丙○○連續口出恫嚇之言，應屬可能，
    是被害人乙○○○、丙○○上開指述，應堪採信，而被告所辯顯係事後卸責之詞
    ，不足採信。又被告所為上開恐嚇言語，在客觀上足以使人心生畏懼，復經被害
    人報警處理，則被告所為之恐嚇行為使被害人心生畏懼，足生危害於安全之事實
    ，應可認定。本件事證明確，被告犯行洵堪認定。
二、核被告甲○○所為，係犯刑法第三百零五條恐嚇危害安全罪。又被告先後多次恐
    嚇犯行，時間緊接，所犯構成要件相同，顯係基於概括犯意為之，為連續犯，應
    依刑法第五十六條規定，以一罪論，並加重其刑。爰審酌被告犯罪之動機、目的
    、手段、所受之刺激，對被害人安全造成之危害及犯罪後態度等一切情狀，量處
    如主文所示之刑，並諭知易科罰金之折算標準。扣案之工業用酒精一瓶及打火機
    一個，係被告所有供犯本件恐嚇罪所用之物，均依法宣告沒收。
據上論斷，應依刑事訴訟法第二百九十九條第一項前段，刑法第五十六條、第三百零
五條、第四十一條第一項、第三十八條第一項第二款，罰金罰鍰提高標準條例第一條
前段、第二條，判決如主文。
本案經檢察官黃士元到庭執行職務
中      華      民      國      九十    年      四      月    二十四    日
                                  臺灣基隆地方法院刑事第三庭
                                              法  官  林 玉 珮
右正本證明與原本無異。
對於本件判決如有不服，應於收受送達後十日內，向本院提出上訴書狀，上訴於臺灣
高等法院，並按他造當事人之人數附具繕本。
                                              書記官  陳 俊 德
中      華      民      國      九十    年      五      月      一      日
附錄論罪法條
刑法第三百零五條：
以加害生命、身體、自由、名譽、財產之事恐嚇他人，致生危害於安全者，處二年以
下有期徒刑、拘役或三百元以下罰金。


司法院資訊處製作；財團法人民間司法改革基金會備份。
